Inventaris van het archief van het Ministerie van Binnenlandse Zaken: Afdeling Onderwijs, Kunsten en Wetenschappen, 1848-1876
Nationaal Archief, Den Haag
Ministerie van Binnenlandse Zaken: Afdeling Onderwijs, Kunsten en Wetenschappen
BiZa / OKW
oudste stuk - jongste stuk: 1848-1876
B24035
800 inventarisnummer(s); 73,50 meter
Normale geschreven en gedrukte documenten, geen bijzondere handschriften.
Nationaal Archief, Den Haag
Ministerie van Binnenlandse Zaken, 5e Afdeling Onderwijs, Kunsten en Wetenschappen; Ministerie van Binnenlandse Zaken, 5e Afdeling Onderwijs
Bij het onderwijs lag in de periode 1848-1876 de nadruk op het lager onderwijs: wet- en regelgeving, schooltoezicht, financiering van (openbare) scholen, opleiding van onderwijzers (rijkskweekscholen). Ingevolge de wet van 1863 nam de bemoeienis met het middelbaar onderwijs, de hogere burgerscholen, toe. De gymnasia werden naast de hogescholen (universiteiten) tot het hoger onderwijs gerekend. Met de archieven, monumenten en musea was de bemoeienis van de afdeling gering. Het archief is chronologisch geordend, met indices en klappers als toegangen. Het archief is onvolledig, vooral vanaf het jaar 1868.
Archiefvorming
Geschiedenis van het archiefbeheer
De verwerving van het archief
Het archief is bij Koninklijk Besluit of ministeriële beschikking overgebracht.
Inhoud en structuur van het archief
Selectie en vernietiging
Lijst van archiefstukken welke werden vernietigd uit het archief van het Ministerie van Binnenlandse Zaken, 5e Afdeling, Onderwijs, 1848-1876.
Agenda januari - juni 1849
Agenda juli - december 1849
Agenda januari - juni 1850
Agenda juli - december 1850
Agenda januari - juni 1851
Agenda juli - december 1851
Agenda januari - juni 1852
Agenda juli - december 1852
Agenda januari - juni 1853
Agenda juli - december 1853
Aanwijzingen voor de gebruiker
Openbaarheidsbeperkingen
Volledig openbaar.
Materiële beperkingen
Het archief kent beperkingen voor het raadplegen van stukken als gevolg van slechte materiële staat.
Aanvraaginstructie
Openbare archiefstukken kunnen online worden aangevraagd en gereserveerd. U kunt dit ook via de terminals in de studiezaal van het Nationaal Archief doen. Om te kunnen reserveren dient u de volgende stappen te volgen:
Creëer een account of log in.
Selecteer in de archiefinventaris een archiefstuk.
Klik op ‘Reserveer’ en kies een tijdstip van inzage.
Verwant materiaal
Beschikbaarheid van kopieën
Inventarisnummers van dit archief zijn niet in kopievorm beschikbaar
Beschrijving van de series en archiefbestanddelen
- Verbaal, A
  - Verbaal, besluiten van de minister, met ingekomen en minuten van uitgaande stukken., 1848 - 1876; 1-737
    - 1-19 augustus 1848, 1
    - 21-31 augustus 1848, 2
    - 1-9 september 1848, 3
    - 11-21 september 1848, 4
    - 22-30 september 1848, 5
    - 1-13 oktober 1848, 6
    - 14-23 oktober 1848, 7
    - 24-31 oktober 1848, 8
    - 1-7 november 1848, 9
    - 8-18 november 1848, 10
    - 20-30 november 1848, 11
    - 1-18 december 1848, 12
    - 19-31 december 1848, 13
    - 1-15 januari 1849, 14
    - 16-25 januari 1849, 15
    - 26-31 januari 1849, 16
    - 1-8 februari 1849, 17
    - 9-19 februari 1849, 18
    - 20-28 februari 1849, 19
    - 1-12 maart 1849, 20
    - 13-21 maart 1849, 21
    - 2-14 april 1849, 22
    - 16-24 april 1849, 23
    - 25-30 april 1849, 24
    - 1-9 mei 1849, 25
    - 10-21 mei 1849, 26
    - 22-31 mei 1849, 27
    - 1-9 juni 1849, 28
    - 11-18 juni 1849, 29
    - 19-30 juni 1849, 30
    - 1-4 juli 1849, 31
    - 5-17 juli 1849, 32
    - 18-31 juli 1849, 33
    - 1-11 augustus 1849, 34
    - 13-20 augustus 1849, 35
    - 21-31 augustus 1849, 36
    - 1-10 september 1849, 37
    - 11-19 september 1849, 38
    - 20-30 september 1849, 39
    - 1-9 oktober 1849, 40
    - 10-26 oktober 1849, 41
    - 27-31 oktober 1849, 42
    - 1-17 november 1849, 43
    - 19-30 november 1849, 44
    - 1-12 december 1849, 45
    - 13-21 december 1849, 46
    - 22-31 december 1849, 47
    - 1-11 januari 1850, 48
    - 12-22 januari 1850, 49
    - 23-31 januari 1850, 50
    - 1-15 februari 1850, 51
    - 16-28 februari 1850, 52
    - 1-11 maart 1850, 53
    - 12-22 maart 1850, 54
    - 23-30 maart 1850, 55
    - 2-13 april 1850, 56
    - 14-22 april 1850, 57
    - 23-25 april 1850, 58
    - 26-30 april 1850, 59
    - 1-7 mei 1850, 60
    - 8-15 mei 1850, 61
    - 16-31 mei 1850, 62
    - 1-18 juni 1850, 63
    - 19-29 juni 1850, 64
    - 1-11 juli 1850, 65
    - 12-22 juli 1850, 66
    - 23-31 juli 1850, 67
    - 1-15 augustus 1850, 68
    - 17-31 augustus 1850, 69
    - 2-12 september 1850, 70
    - 13-21 september 1850, 71
    - 23-30 september 1850, 72
    - 1-17 oktober 1850, 73
    - 18-31 oktober 1850, 74
    - 1-9 november 1850, 75
    - 11-20 november 1850, 76
    - 21-30 november 1850, 77
    - 2-14 december 1850, 78
    - 16-31 december 1850, 79
    - 2-13 januari 1851, 80
    - 14-22 januari 1851, 81
    - 23-31 januari 1851, 82
    - 1-12 februari 1851, 83
    - 13-30 februari 1851, 84
    - 21-28 februari 1851, 85
    - 1-13 maart 1851, 86
    - 12-20 maart 1851, 87
    - 21-31 maart 1851, 88
    - 1-9 april 1851, 89
    - 10-22 april 1851, 90
    - 23-30 april 1851, 91
    - 1-13 mei 1851, 92
    - 14-16 mei 1851, 93
    - 17-22 mei 1851, 94
    - 23-31 mei 1851, 95
    - 1-10 juni 1851, 96
    - 11-30 juni 1851, 97
    - 1-17 juli 1851, 98
    - 18-23 juli 1851, 99
    - 24-31 juli 1851, 100
    - 1-14 augustus 1851, 101
    - 15-30 augustus 1851, 102
    - 1-18 september 1851, 103
    - 19-30 september 1851, 104
    - 1-20 oktober 1851, 105
    - 21-31 oktober 1851, 106
    - 1-13 november 1851, 107
    - 14-29 november 1851, 108
    - 2-12 december 1851, 109
    - 13-31 december 1851, 110
    - 1-20 januari 1852, 111
    - 21-31 januari 1852, 112
    - 2-14 februari 1852, 113
    - 15-29 februari 1852, 114
    - 1-14 maart 1852, 115
    - 15-31 maart 1852, 116
    - 1-14 april 1852, 117
    - 15-27 april 1852, 118
    - 28-30 april 1852, 119
    - 1-7 mei 1852, 120
    - 8-15 mei 1852, 121
    - 17-24 mei 1852, 122
    - 25-29 mei 1852, 123
    - 1-15 juni 1852, 124
    - 16-30 juni 1852, 125
    - 1-22 juli 1852, 126
    - 23-31 juli 1852, 127
    - 2-17 augustus 1852, 128
    - 18-31 augustus 1852, 129
    - 1-15 september 1852, 130
    - 17-30 september 1852, 131
    - 1-8 oktober 1852, 132
    - 9-20 oktober 1852, 133
    - 21-31 oktober 1852, 134
    - 1-11 november 1852, 135
    - 12-18 november 1852, 136
    - 19-30 november 1852, 137
    - 1-16 december 1852, 138
    - 17-31 december 1852, 139
    - 1-10 januari 1853, 140
    - 11-19 januari 1853, 141
    - 20-31 januari 1853, 142
    - 1-10 februari 1853, 143
    - 11-28 februari 1853, 144
    - 1-12 maart 1853, 145
    - 14-31 maart 1853, 146
    - 1-13 april 1853, 147
    - 14-21 april 1853, 148
    - 22-30 april 1853, 149
    - 2-11 mei 1853, 150
    - 12-17 mei 1853, 151
    - 18-31 mei 1853, 152
    - 1-15 juni 1853, 153
    - 15-30 juni 1853, 154
    - 1-16 juli 1853, 155
    - 18-30 juli 1853, 156
    - 1-13 augustus 1853, 157
    - 15-31 augustus 1853, 158
    - 1-19 september 1853, 159
    - 20-30 september 1853, 160
    - 1-14 oktober 1853, 161
    - 15-24 oktober 1853, 162
    - 25-31 oktober 1853, 163
    - 1-12 november 1853, 164
    - 14-21 november 1853, 165
    - 22-30 november 1853, 166
    - 1-16 december 1853, 167
    - 17-31 december 1853, 168
    - 2-17 januari 1854, 169
    - 18-31 januari 1854, 170
    - 1-11 februari 1854, 171
    - 13-28 februari 1854, 172
    - 1-8 maart 1854, 173
    - 20-31 maart 1854, 174
    - 1-12 april 1854, 175
    - 13-29 april 1854, 176
    - 1-8 mei 1854, 177
    - 9-18 mei 1854, 178
    - 19-31 mei 1854, 179
    - 1-12 juni 1854, 180
    - 13-30 juni 1854, 181
    - 1-12 juli 1854, 182
    - 13-25 juli 1854, 183
    - 26-31 juli 1854, 184
    - 1-15 augustus 1854, 185
    - 16-31 augustus 1854, 186
    - 1-16 september 1854, 187
    - 18-30 september 1854, 188
    - 2-18 oktober 1854, 189
    - 19-31 oktober 1854, 190
    - 1-10 november 1854, 191
    - 11-17 november 1854, 192
    - 18-30 november 1854, 193
    - 1-16 december 1854, 194
    - 18-31 december 1854, 195
    - 2-15 januari 1855, 196
    - 16-31 januari 1855, 197
    - 1-12 februari 1855, 198
    - 13-28 februari 1855, 199
    - 1-19 maart 1855, 200
    - 20-31 maart 1855, 201
    - 2-15 april 1855, 202
    - 16-25 april 1855, 203
    - 26-30 april 1855, 204
    - 1-8 mei 1855, 205
    - 9-16 mei 1855, 206
    - 18-31 mei 1855, 207
    - 1-19 juni 1855, 208
    - 20-30 juni 1855, 209
    - Bijlagen exh. 3 juli 1855 nr. 51, 210
    - 1-10 juli 1855, 211
    - 11-16 juli 1855, 212
    - 17-31 juli 1855, 213
    - 1-17 augustus 1855, 214
    - 18-31 augustus 1855, 215
    - 1-14 september 1855, 216
    - 15-30 september 1855, 217
    - 1-16 oktober 1855, 218
    - 17-31 oktober 1855, 219
    - 1-17 november 1855, 220
    - 19-30 november 1855, 221
    - 1-17 december 1855, 222
    - 18-31 december 1855, 223
    - 2-17 januari 1856, 224
    - 18-31 januari 1856, 225
    - 1-12 februari 1856, 226
    - 13-29 februari 1856, 227
    - 1-18 maart 1856, 228
    - 19-31 maart 1856, 229
    - 1-11 april 1856, 230
    - 12-21 april 1856, 231
    - 22-30 april 1856, 232
    - 2-16 mei 1856, 233
    - 17-31 mei 1856, 234
    - 2-17 juni 1856, 235
    - 18-30 juni 1856, 236
    - 1-19 juli 1856, 237
    - 21-31 juli 1856, 238
    - 1-18 augustus 1856, 239
    - 19-30 augustus 1856, 240
    - 1-16 september 1856, 241
    - 17-30 september 1856, 242
    - 1-15 oktober 1856, 243
    - 16-22 oktober 1856, 244
    - 23-31 oktober 1856, 245
    - 1-14 november 1856, 246
    - 15-29 november 1856, 247
    - 1-12 december 1856, 248
    - 13-31 december 1856, 249
    - 2-19 januari 1857, 250
    - 20-31 januari 1857, 251
    - 2-14 februari 1857, 252
    - 16-28 februari 1857, 253
    - 2-18 maart 1857, 254
    - 19-31 maart 1857, 255
    - 1-18 april 1857, 256
    - 20-30 april 1857, 257
    - 1-5 mei 1857, 258
    - 6-18 mei 1857, 259
    - 19-30 mei 1857, 260
    - 2-6 juni 1857, 261
    - 8-17 juni 1857, 262
    - 18-30 juni 1857, 263
    - 1-14 juli 1857, 264
    - 17-31 juli 1857, 265
    - 1-19 augustus 1857, 266
    - 20-31 augustus 1857, 267
    - 1-14 september 1857, 268
    - 15-30 september 1857, 269
    - 1-6 oktober 1857, 270
    - 7-15 oktober 1857, 271
    - 16-24 oktober 1857, 272
    - 26-31 oktober 1857, 273
    - 2-10 november 1857, 274
    - 11-23 november 1857, 275
    - 24-30 november 1857, 276
    - 1-12 december 1857, 277
    - 14-22 december 1857, 278
    - 23-31 december 1857, 279
    - 2-16 januari 1858, 280
    - 18-31 januari 1858, 281
    - 1-15 februari 1858, 282
    - 16-27 februari 1858, 283
    - 1-13 maart 1858, 284
    - 15-31 maart 1858, 285
    - 1-17 april 1858, 286
    - 19-30 april 1858, 287
    - 1-17 mei 1858, 288
    - 18-31 mei 1858, 289
    - 1-14 juni 1858, 290
    - 15-30 juni 1858, 291
    - 1-8 juli 1858, 292
    - 9-19 juli 1858, 293
    - 20-31 juli 1858, 294
    - 2-17 augustus 1858, 295
    - 18-31 augustus 1858, 296
    - 1-18 september 1858, 297
    - 20-30 september 1858, 298
    - 1-13 oktober 1858, 299
    - 14-21 oktober 1858, 300
    - 22-30 oktober 1858, 301
    - 1-11 november 1858, 302
    - 12-20 november 1858, 303
    - 22-30 november 1858, 304
    - 1-14 december 1858, 305
    - 15-23 december 1858, 306
    - 24-31 december 1858, 307
    - 3-11 januari 1859, 308
    - 12-19 januari 1859, 309
    - 20-31 januari 1859, 310
    - 1-15 februari 1859, 311
    - 16-28 februari 1859, 312
    - 1-11 maart 1859, 313
    - 12-21 maart 1859, 314
    - 22-31 maart 1859, 315
    - 1-13 april 1859, 316
    - 14-21 april 1859, 317
    - 22-30 april 1859, 318
    - 2-12 mei 1859, 319
    - 13-19 mei 1859, 320
    - 20-31 mei 1859, 321
    - 1-17 juni 1859, 322
    - 18-30 juni 1859, 323
    - 1-15 juli 1859, 324
    - 16-30 juli 1859, 325
    - 1-12 augustus 1859, 326
    - 13-22 augustus 1859, 327
    - 23-31 augustus 1859, 328
    - 1-12 september 1859, 329
    - 13-24 september 1859, 330
    - 26-30 september 1859, 331
    - 1-12 oktober 1859, 332
    - 13-20 oktober 1859, 333
    - 21-31 oktober 1859, 334
    - 1-17 november 1859, 335
    - 18-30 november 1859, 336
    - 1-12 december 1859, 337
    - 13-21 december 1859, 338
    - 22-31 december 1869, 339
    - 2-17 januari 1860, 340
    - 18-31 januari 1860, 341
    - 1-16 februari 1860, 342
    - 17-29 februari 1860, 343
    - 1-16 maart 1860, 344
    - 17-31 maart 1860, 345
    - 2-11 april 1860, 346
    - 12-23 april 1860, 347
    - 24-30 april 1860, 348
    - 1-7 mei 1860, 349
    - 8-19 mei 1860, 350
    - 21-31 mei 1860, 351
    - 1-9 juni 1860, 352
    - 11-21 juni 1860, 353
    - 22-31 juni 1860, 354
    - 2-12 juli 1860, 355
    - 13-21 juli 1860, 356
    - 23-31 juli 1860, 357
    - 1-11 augustus 1860, 358
    - 13-20 augustus 1860, 359
    - 21-31 augustus 1860, 360
    - 1-11 september 1860, 361
    - 12-20 september 1860, 362
    - 21-29 september 1860, 363
    - 1-10 oktober 1860, 364
    - 11-23 oktober 1860, 365
    - 24-31 oktober 1860, 366
    - 1-9 november 1860, 367
    - 10-20 november 1860, 368
    - 21-24 november 1860, 369
    - 26-30 november 1860, 370
    - 1-8 december 1860, 371
    - 10-17 december 1860, 372
    - 18-22 december 1860, 373
    - 23-31 december 1860, 374
    - 2-11 januari 1861, 375
    - 12-21 januari 1861, 376
    - 22-31 januari 1861, 377
    - 1-9 februari 1861, 378
    - 11-20 februari 1861, 379
    - 21-28 februari 1861, 380
    - 1-11 maart 1861, 381
    - 12-19 maart 1861, 382
    - 20-30 maart 1861, 383
    - 2-10 april 1861, 384
    - 11-19 april 1861, 385
    - 20-30 april 1861, 386
    - 1-13 mei 1861, 387
    - 14-22 mei 1861, 388
    - 23-31 mei 1861, 389
    - 1-10 juni 1861, 390
    - 11-20 juni 1861, 391
    - 21-29 juni 1861, 392
    - 1-10 juli 1861, 393
    - 11-20 juli 1861, 394
    - 21-31 juli 1861, 395
    - 1-13 augustus 1861, 396
    - 14-20 augustus 1861, 397
    - 21-31 augustus 1861, 398
    - 2-13 september 1861, 399
    - 14-20 september 1861, 400
    - 21-31 september 1861, 401
    - 1-14 oktober 1861, 402
    - 15-24 oktober 1861, 403
    - 25-31 oktober 1861, 404
    - 1-15 november 1861, 405
    - 16-30 november 1861, 406
    - 2-9 december 1861, 407
    - 10-23 december 1861, 408
    - 24-31 december 1861, 409
    - 2-16 januari 1862, 410
    - 17-31 januari 1862, 411
    - 1-11 februari 1862, 412
    - 12-28 februari 1862, 413
    - 1-10 maart 1862, 414
    - 11-21 maart 1862, 415
    - 22-31 maart 1862, 416
    - 1-16 april 1862, 417
    - 28 april 1862, 418
    - 17-30 april 1862, 419
    - 1-13 mei 1862, 420
    - 14-31 mei 1862, 421
    - 2-12 juni 1862, 422
    - 13-23 juni 1862, 423
    - 24-30 juni 1862, 424
    - 1-15 juli 1862, 425
    - 16-31 juli 1862, 426
    - 1-12 augustus 1862, 427
    - 13-30 augustus 1862, 428
    - 1-10 september 1862, 429
    - 13-30 september 1862, 430
    - 1-10 oktober 1862, 431
    - 11-23 oktober 1862, 432
    - 24-31 oktober 1862, 433
    - 1-13 november 1862, 434
    - 14-29 november 1862, 435
    - 1-13 december 1862, 436
    - 15-31 december 1862, 437
    - 2-12 januari 1863, 438
    - 13-21 januari 1863, 439
    - 22-31 januari 1863, 440
    - 1-17 februari 1863, 441
    - 18-28 februari 1863, 442
    - 2-14 maart 1863, 443
    - 16-24 maart 1863, 444
    - 25-31 maart 1863, 445
    - 1-15 april 1863, 446
    - 16-24 april 1863, 447
    - 25-30 april 1863, 448
    - 1-14 mei 1863, 449
    - 15-30 mei 1863, 450
    - 1-13 juni 1863, 451
    - 14-30 juni 1863, 452
    - 1-15 juli 1863, 453
    - 16-31 juli 1863, 454
    - 1-15 augustus 1863, 455
    - 17-31 augustus 1863, 456
    - 1-16 september 1863, 457
    - 17-30 september 1863, 458
    - 1-12 oktober 1863, 459
    - 13-22 oktober 1863, 460
    - 23-31 oktober 1863, 461
    - 2-10 november 1863, 462
    - 11-21 november 1863, 463
    - 23-30 november 1863, 464
    - 1-9 december 1863, 465
    - 10-19 december 1863, 466
    - 21-31 december 1863, 467
    - 2-11 januari 1864, 468
    - 12-19 januari 1864, 469
    - 20-31 januari 1864, 470
    - 1-17 februari 1864, 471
    - 18-29 februari 1864, 472
    - 1-8 maart 1864, 473
    - 9-21 maart 1864, 474
    - 22-31 maart 1864, 475
    - 1-11 april 1864, 476
    - 12-21 april 1864, 477
    - 22-30 april 1864, 478
    - 1-12 mei 1864, 479
    - 13-31 mei 1864, 480
    - 1-11 juni 1864, 481
    - 13-22 juni 1864, 482
    - 23-30 juni 1864, 483
    - 1-9 juli 1864, 484
    - 10-20 juli 1864, 485
    - 21-31 juli 1864, 486
    - 1-11 augustus 1864, 487
    - 12-22 augustus 1864, 488
    - 23-31 augustus 1864, 489
    - 1-10 september 1864, 490
    - 12-22 september 1864, 491
    - 23-30 september 1864, 492
    - 1-7 oktober 1864, 493
    - 8-17 oktober 1864, 494
    - 18-22 oktober 1864, 495
    - 24-31 oktober 1864, 496
    - 1-11 november 1864, 497
    - 12-20 november 1864, 498
    - 21-30 november 1864, 499
    - 1-14 december 1864, 500
    - 15-31 december 1864, 501
    - 2-14 januari 1865, 502
    - 16-24 januari 1865, 503
    - 25-31 januari 1865, 504
    - 1-9 februari 1865, 505
    - 10-20 februari 1865, 506
    - 21-28 februari 1865, 507
    - 1-8 maart 1865, 508
    - 9-20 maart 1865, 509
    - 21-31 maart 1865, 510
    - 1-13 april 1865, 511
    - 14-29 april 1865, 512
    - 1-12 mei 1865, 513
    - 13-19 mei 1865, 514
    - 20-31 mei 1865, 515
    - 1-9 juni 1865, 516
    - 10-19 juni 1865, 517
    - 20-30 juni 1865, 518
    - 1-12 juli 1865, 519
    - 13-22 juli 1865, 520
    - 24-31 juli 1865, 521
    - 1-9 augustus 1865, 522
    - 10-21 augustus 1865, 523
    - 22-31 augustus 1865, 524
    - 1-12 september 1865, 525
    - 13-20 september 1865, 526
    - 21-30 september 1865, 527
    - 2-9 oktober 1865, 528
    - 10-18 oktober 1865, 529
    - 19-24 oktober 1865, 530
    - 25-31 oktober 1865, 531
    - 1-6 november 1865, 532
    - 7-14 november 1865, 533
    - 15-21 november 1865, 534
    - 22-30 november 1865, 535
    - 1-9 december 1865, 536
    - 11-20 december 1865, 537
    - 21-30 december 1865, 538
    - 2-12 januari 1866, 539
    - 13-20 januari 1866, 540
    - 21-31 januari 1866, 541
    - 1-17 februari 1866, 542
    - 19-28 februari 1866, 543
    - 1-13 maart 1866, 544
    - 14-22 maart 1866, 545
    - 23-31 maart 1866, 546
    - 3-13 april 1866, 547
    - 14-22 april 1866, 548
    - 23-30 april 1866, 549
    - 1-14 mei 1866, 550
    - 15-24 mei 1866, 551
    - 25-31 mei 1866, 552
    - 1-11 juni 1866, 553
    - 12-21 juni 1866, 554
    - 22-30 juni 1866, 555
    - 2-12 juli 1866, 556
    - 13-21 juli 1866, 557
    - 23-31 juli 1866, 558
    - 1-10 augustus 1866, 559
    - 11-22 augustus 1866, 560
    - 23-31 augustus 1866, 561
    - 1-7 september 1866, 562
    - 8-15 september 1866, 563
    - 17-21 september 1866, 564
    - 22-29 september 1866, 565
    - 1-3 oktober 1866, 566
    - 4-11 oktober 1866, 567
    - 12-19 oktober 1866, 568
    - 20-25 oktober 1866, 569
    - 26-31 oktober 1866, 570
    - 1-9 november 1866, 571
    - 10-20 november 1866, 572
    - 21-30 november 1866, 573
    - 1-10 december 1866, 574
    - 11-21 december 1866, 575
    - 22-31 december 1866, 576
    - 2-11 januari 1867, 577
    - 12-21 januari 1867, 578
    - 22-31 januari 1867, 579
    - 1-12 februari 1867, 580
    - 13-28 februari 1867, 581
    - 1-12 maart 1867, 582
    - 13-22 maart 1867, 583
    - 23-30 maart 1867, 584
    - 1-13 april 1867, 585
    - 15-29 april 1867, 586
    - 1-10 mei 1867, 587
    - 11-20 mei 1867, 588
    - 21-30 mei 1867, 589
    - 1-7 juni 1867, 590
    - 8-17 juni 1867, 591
    - 18-29 juni 1867, 592
    - 1-12 juli 1867, 593
    - 13-22 juli 1867, 594
    - 23-31 juli 1867, 595
    - 1-12 augustus 1867, 596
    - 13-16 augustus 1867, 597
    - 17-23 augustus 1867, 598
    - 24-31 augustus 1867, 599
    - 2-13 september 1867, 600
    - 14-21 september 1867, 601
    - 23-30 september 1867, 602
    - 1-12 oktober 1867, 603
    - 14-22 oktober 1867, 604
    - 23-31 oktober 1867, 605
    - 1-9 november 1867, 606
    - 10-20 november 1867, 607
    - 21-30 november 1867, 608
    - 1-10 december 1867, 609
    - 11-20 december 1867, 610
    - 21-31 december 1867, 611
    - 1-19 januari 1868, 612
    - 20-31 januari 1868, 613
    - 1-29 februari 1868, 614
    - 2-16 maart 1868, 615
    - 17-31 maart 1868, 616
    - 1-30 april 1868, 617
    - 1-31 mei 1868, 618
    - 1-30 juni 1868, 619
    - 1-31 juli 1868, 620
    - 1-31 augustus 1868, 621
    - 1-30 september 1868, 622
    - 1-13 oktober 1868, 623
    - 14-31 oktober 1868, 624
    - 2-14 november 1868, 625
    - 16-30 november 1868, 626
    - 1-16 december 1868, 627
    - 17-31 december 1868, 628
    - 2-30 januari 1869, 629
    - 1-27 februari 1869, 630
    - 1-16 maart 1869, 631
    - 17-31 maart 1869, 632
    - 1-16 april 1869, 633
    - 17-30 april 1869, 634
    - 1-15 mei 1869, 635
    - 17-31 mei 1869, 636
    - 1-17 juni 1869, 637
    - 18-30 juni 1869, 638
    - 1-16 juli 1869, 639
    - 17-31 juli 1869, 640
    - 2-31 augustus 1869, 641
    - 1-30 september 1869, 642
    - 1-16 oktober 1869, 643
    - 18-30 oktober 1869, 644
    - 1-30 november 1869, 645
    - 1-15 december 1869, 646
    - 16-31 december 1869, 647
    - 3-18 januari 1870, 648
    - 19-31 januari 1870, 649
    - 1-28 februari 1870, 650
    - 1-31 maart 1870, 651
    - 1-30 april 1870, 652
    - 2-31 mei 1870, 653
    - 1-30 juni 1870, 654
    - 1-30 juli 1870, 655
    - 1-31 augustus 1870, 656
    - 1-30 september 1870, 657
    - 1-31 oktober 1870, 658
    - 1-30 november 1870, 659
    - 1-31 december 1870, 660
    - 2-31 januari 1871, 661
    - 1-28 februari 1871, 662
    - 1-31 maart 1871, 663A
    - Verzoekschrift van Aletta Jacobs om te worden toegelaten als student aan de Rijksuniversiteit van Groningen (exh. 24 maart 1871 nr. 28)., 663B; 1 stuk
      Niet raadpleegbaar
    - 1-29 april 1871, 664
    - 1-31 mei 1871, 665
    - 1-30 juni 1871, 666
    - 1-31 juli 1871, 667
    - 1-31 augustus 1871, 668
    - 1-30 september 1871, 669
    - 2-31 oktober 1871, 670
    - 1-30 november 1871, 671
    - 1-31 december 1871, 672
    - 2-31 januari 1872, 673
    - 1-29 februari 1872, 674
    - 1-30 maart 1872, 675
    - 2-30 april 1872, 676
    - 1-31 mei 1872, 677
    - 1-29 juni 1872, 678
    - 1-31 juli 1872, 679
    - 1-17 augustus 1872, 680
    - 18-31 augustus 1872, 681
    - 2-30 september 1872, 682
    - 1-15 oktober 1872, 683
    - 16-31 oktober 1872, 684
    - 1-15 november 1872, 685
    - 16-30 november 1872, 686
    - 2-31 december 1872, 687
    - 2-31 januari 1873, 688
    - 1-28 februari 1873, 689
    - 1-31 maart 1873, 690
    - 1-30 april 1873, 691
    - 1-31 mei 1873, 692
    - 3-30 juni 1873, 693
    - 1-31 juli 1873, 694
    - 1-30 augustus 1873, 695
    - 1-30 september 1873, 696
    - 1-31 oktober 1873, 697
    - 1-29 november 1873, 698
    - 1-31 december 1873, 699
    - 2-31 januari 1874, 700
    - 2-28 februari 1874, 701
    - 2-31 maart 1874, 702
    - 1-30 april 1874, 703
    - 1-16 mei 1874, 704
    - 18-30 mei 1874, 705
    - 1-15 juni 1874, 706
    - 16-30 juni 1874, 707
    - 1-31 juli 1874, 708
    - 1-31 augustus 1874, 709
    - 1-30 september 1874, 710
    - 1-31 oktober 1874, 711
    - 2-30 november 1874, 712
    - 1-31 december 1874, 713
    - 2-30 januari 1875, 714
    - 1-10 februari 1875, 715
    - 11-28 februari 1875, 716
    - 1-15 maart 1875, 717
    - 16-31 maart 1875, 718
    - 1-15 april 1875, 719
    - 16-30 april 1875, 720
    - 1-18 mei 1875, 721
    - 19-31 mei 1875, 722
    - 1-30 juni 1875, 723
    - 1-31 juli 1875, 724
    - 2-31 augustus 1875, 725
    - 1-30 september 1875, 726
    - 1-31 oktober 1875, 727
    - 1-30 november 1875, 728
    - 1-31 december 1875, 729
    - 1-31 januari 1876, 730
    - 1-29 februari 1876, 731
    - 1-31 maart 1876, 732
    - 1 april - 31 mei 1876, 733
    - 1 juni - 31 juli 1876, 734
    - 1 aug. - 30 sept. 1876, 735
    - 1 okt. - 30 nov. 1876, 736
    - 1-31 december 1876, 737